臺灣高雄地方法院民事裁定
108年度消債更字第165號
聲  請  人  張家銓即張勝方
0000000000000000

0000000000000000

代  理  人  吳臺雄律師
上列當事人因消費者債務清理事件聲請更生，本院裁定如下：
    主  文
聲請人張家銓即張勝方自中華民國一百零八年九月三日下午四時
起開始更生程序。
命司法事務官進行本件更生程序。
    理  由
一、聲請意旨略以：伊無力清償債務，曾向本院聲請前置調解但
    不成立，爰聲請准予更生等語。
二、按債務人不能清償債務或有不能清償之虞者，得依本條例所
    定更生或清算程序，清理其債務。債務人無擔保或無優先權
    之債務總額未逾新臺幣（下同）1,200 萬元者，於法院裁定
    開始清算程序或宣告破產前，得向法院聲請更生。法院開始
    更生程序之裁定，應載明其年、月、日、時，並即時發生效
    力。法院裁定開始更生或清算程序後，得命司法事務官進行
    更生或清算程序，必要時得選任律師、會計師或其他適當之
    自然人或法人一人為監督人或管理人。消費者債務清理條例
    （下稱本條例）第3 條、第42條第1 項、第45條第1 項及第
    16條第1 項分別定有明文。
三、經查：
㈠、聲請人於民國105年度至107年度申報所得分別為新臺幣（下
    同）120,016元、288元、250,000元，平均每月所得各為10,
    001元、24元、20,833元（本件元以下均採四捨五入計算）
    ，名下有2003年出廠車輛1部、公同共有之土地4筆（均未設
    定抵押，現經橋頭地方法院以106年度訴字第979號受理分割
    共有物訴訟），土地公告現值共計27,735元；又聲請人原於
    大榮貨運任職，於105年3月8日離職後，自105年6月起即以
    打零工維生，日薪1,200元，無固定雇主，106年由吳俊男打
    電話叫工，日薪1,200元，工作地區以橋頭為主，平均每月
    收入約23,000元，107年1月起於加丞企業有限公司駕駛租賃
    小客車，薪資以每趟次及公里數計算，平均每月收入約21,0
    00元，至106年雖有康園國際事業股份有限公司雖有直銷收
    入，惟經本院依職權函詢自108年1月起是否仍有直銷收入，
    迄未獲回覆，因該收入之數額無礙於本件更生聲請之准駁，
    爰暫未予列計，併附敘明。另聲請人中國信託銀行帳戶自10
    6年1月起有數筆存款，聲請人稱係為參加地下職業運動簽賭
    而存入，如聲請人贏得賭金，對方亦會將賭金存入該帳戶，
    108年5月14日存入之79,771元即聲請人贏得之賭金，現未領
    取任何補助等情，有財政部高雄國稅局105年至107年綜合所
    得稅各類所得資料清單及財產歸屬資料清單【本院108年度
    司消債調字第126號卷（下稱調卷）第16至18頁】、財產及
    收入狀況說明書（調卷第4至5頁）、債權人清冊（調卷第6
    至7頁）、戶籍謄本（調卷第14頁）、勞工保險被保險人投
    保資料表（調卷第15頁）、個人商業保險查詢結果表（本案
    卷第68頁）、財團法人金融聯合徵信中心前置協商專用債權
    人清冊（調卷第9至11頁）、信用報告（調卷第12至13頁）
    、高雄市政府社會局函（本案卷第13頁）、土地登記謄本（
    本案卷第57至60頁）、高雄市政府地政局路竹地政事務所函
    （本案卷第15至47頁）、收入切結書（調卷第19頁、第50頁
    ）、存簿（調卷第20至26頁、本案卷第52至56頁）等附卷可
    證。則在別無其他資料可認聲請人有其他收入之情形下，以
    其自陳每月平均收入21,000元核算現在償債能力之基礎，堪
    認妥適。
㈡、關於聲請人個人日常必要支出部分，按債務人必要生活費用
    ，以最近一年衛生福利部或直轄市政府所公告當地區每人每
    月最低生活費一點二倍定之，本條例第64條之2第1項定有明
    文。本院參酌衛福部社會司所公告108年度高雄市最低生活
    費為13,099元，則聲請人每月最低生活所必需除有特殊情形
    並有證據證明者外，自宜以此之1.2倍即15,719元為度，始
    得認係必要支出。又聲請人陳稱於父親所有房屋居住，客觀
    上無房屋費用支出，故於計算聲請人個人每月必要生活費時
    ，即應自前開已包括聲請人居住費用在內之每月最低生活費
    用中，扣除相當於房租支出所佔比例（大約為24.36％）。依
    此計算結果，聲請人每月之必要生活費應以11,890元為準【
    計算式：15,719－（15,719×24.36%）＝11,890】。
㈢、承上，聲請人自陳每月平均收入21,000元，扣除個人必要出1
    1,890元後，剩餘9,110元，而聲請人目前負債總額為4,196,
    933元（調卷第35至45頁，包括：台北富邦銀行、高雄農會
    、摩根聯邦資產管理股份有限公司、萬榮行銷股份有限公司
    、良京實業股份有限公司），扣除聲請人所有土地現值27,7
    35元後，以每月所餘逐年清償，至少須約38年【計算式：（
    4,196,933－27,735）÷9,110÷12≒38】始能清償完畢，應認其
    已不能清償債務。此外，聲請人無擔保或無優先權之債務總
    額未逾1,200萬元，且無本條例第6條第3項、第8條或第46條
    各款所定駁回更生聲請之事由存在。則聲請人聲請更生為有
    理由，應予准許，爰命司法事務官進行本件更生程序。
四、依本條例第11條第1 項、第45條第1 項、第16條第1 項，裁
    定如主文。
中　　華　　民　　國　 108　　年　　9 　　月　　3 　　日
              　　民事庭　　法　官　賴寶合
以上正本係照原本作成。
本裁定不得抗告。
中　　華　　民　　國　 108　　年　　9 　　月　　3 　　日
  　                        書記官　胡美儀